【裁判字號】    98,訴,109
【裁判日期】    980526
【裁判案由】    竊盜等
【裁判全文】
臺灣基隆地方法院刑事判決               98年度訴字第109號
公  訴  人  臺灣基隆地方法院檢察署檢察官
被      告  庚○○
                （現於臺灣基隆看守所附設勒戒處所執行觀察
                  勒戒中）
上列被告因竊盜等案件，經檢察官提起公訴（97年度偵字第5168
號、第5246號、98年度偵字第119 號），被告就被訴事實為有罪
之陳述，本院合議庭裁定由受命法官獨任進行審判，經改依簡式
審判程序審理後判決如下：
    主  文
庚○○攜帶兇器、毀越門扇、牆垣及安全設備竊盜，累犯，處有
期徒刑拾月；又共同踰越安全設備於夜間侵入住宅竊盜，未遂，
累犯，處有期徒刑伍月；又攜帶兇器竊盜，累犯，處有期徒刑捌
月；又竊盜，累犯，處有期徒刑月；又意圖為自己不法之利益
，以無線方式，盜用他人電信設備通信，累犯，處有期徒刑月
。應執行有期徒刑壹年肆月。
    事  實
一、庚○○前因竊盜案件，經本院以90年度易字第509 號判決判
    處有期徒刑3 年確定，於民國94年7 月4 日執行完畢。又因
    傷害案件，經臺灣板橋地方法院以95年度簡字第5992號判決
    判處有期徒刑4 月確定，嗣並經同院以96年度聲減字第200
    號裁定減為有期徒刑2 月確定，於97年2 月25日執行完畢出
    獄。詎庚○○猶不知悔改，復分別為下列竊盜及違反電信法
    之行為：
  (一)97年8 月25日下午3 時許，庚○○騎乘其父親己○○所有之
    車號NM7-719 號機車，行經臺北縣瑞芳鎮○○路14號丁○○
    及戊○○住處前，見無人在上址屋內注意管理，乃認有機可
    乘，竟基於意圖為自己不法所有之竊盜犯意，以不詳方式，
    撬開上址以鋁網所圍成的牆垣，而毀損該牆垣，再自撬開之
    空隙伸手入內，拉開上址牆垣所設置之白鐵門門鎖後，踰越
    上址牆垣，進入上址庭院，再徒手卸下上址房屋窗戶，踰越
    該窗戶之安全設備，侵入上址廚房內（侵入住宅部分未據告
    訴），續持丁○○及戊○○所有放置在廚房內於客觀上足以
    對人之生命、身體構成危險之兇器砂輪器1 具，以切割方式
    ，毀損上址廚房與客廳間另道白鐵門，踰越該白鐵門之安全
    設備，進入上址客廳，並在丁○○及戊○○之臥室內，竊取
    屬丁○○及戊○○所有之金戒指1 只、白鐵零錢存錢桶3 個
    （內裝零錢約新臺幣【下同】20,000元）、白色浪琴錶及橙
    色JOCK錶各1 只（以上物品共價值約56,000）。庚○○得手
    後旋騎乘上開機車逃離現場，至臺北縣瑞芳鎮○○○○○路
    旁橋柱，以硬物撬開上開竊得之白鐵存錢桶未果，遂將該白
    色存錢桶3 個丟棄在橋柱旁。嗣丁○○返家後發覺家中遭竊
    ，乃報警處理，經警調閱上址附近路口所設置監視錄影器畫
    面，認畫面中騎乘NM7-719 號機車之男子涉有重嫌，而經查
    詢該車牌號碼係登記在庚○○父親己○○名下，乃通知己○○到案說明，己○○於警詢時指稱上開機車係借予庚○○使
    用，因而查獲上情。
  (二)97年10月4 日凌晨4 時30分許之夜間，庚○○與真實姓名不
    詳綽號「炳鴻」之成年男子共同騎乘不詳車號機車，行經臺
    北縣瑞芳鎮○○路48號甲○○住宅，見上址浴室之窗戶未上
    鎖，庚○○乃與綽號「炳鴻」之成年男子基於意圖為自己不
    法所有之竊盜犯意聯絡，由「炳鴻」在外把風，庚○○則由
    上址1 樓浴室窗戶之安全設備踰越入內，其間因腳部不慎踩
    破浴室洗臉檯之鏡台玻璃架及漱口玻璃杯而遭割傷，然庚○○仍繼續行走至二樓物色財物著手竊盜，嗣因甲○○聽聞異
    響而發聲詢問，庚○○見事跡敗露，旋由上址大門逃離現場
    ，因而未能得逞。嗣甲○○報警到場處理，為警在該住宅地
    板及樓梯採得可疑血跡，送請臺北縣政府警察局鑑驗DNA 結
    果，核與該局去氧核醣核酸資料庫所留存之庚○○型別相符
    ，因而查悉上情。
  (三)97年10月19日晚間9 時許，庚○○在基隆巿署立基隆醫院2
    樓呼吸照護病房護理站，趁值班護士丙○○至病房發送藥物
    ，未注意管理之際，持原置於該護理站內不知屬何人所有而
    於客觀上足以對人之生命、身體構成危險之兇器紅色剪刀1
    把，撬毀該護理站值班台下之抽屜（毀損罪部分未據告訴）
    ，竊得丙○○所管有而置放於抽屜裏之公款現金約30,000元
    及丙○○所有放在架上之皮包1 只（內有三星牌D528型行動
    電話1 支，序號000000000000000 號、國民身分證、健保卡
    、駕駛執照、行車執照、信用卡3 張、中國信託及郵局提款
    卡各1 張及現金約2,000 餘元）得手，另竊得丙○○所有之
    藍色便當袋1 個，並將上開竊得財物藏放在所竊丙○○藍色
    便當袋內，將之攜出署立基隆醫院。
  (四)97年10月中旬某日之非夜間，庚○○見乙○○位於臺北縣瑞
    芳鎮○○路○段50巷8 號6 樓住宅大門未關，認有機可乘，
    復萌意圖為自己不法所有之竊盜犯意，侵入上址屋內（侵入
    住宅部分未據竊盜），竊得乙○○所有置放於上址客廳電視
    上之NOKIA牌黑色行動電話1支（序號不詳，內插有00000000
    00號SIM卡）。
  (五)庚○○竊得上開乙○○所有之0000000000號SIM 卡後，見該
    行動電話門號晶片卡功能正常，又意圖為自己不法之利益，
    自97年10月24日上午7 時32分許起至日下午4 時51分許止，
    即將上開竊得之「0000000000」號SIM 卡插入上開竊自丙○○之三星牌D528型行動電話內（序號000000000000000 號）
    ，接續撥接通話或收發簡訊予不詳姓名友人，藉此方式向提
    供上開電信設備之電信系統業者即中華電信股份有限公司傳
    送訊息，使中華電信股份有限公司之通信系統陷於錯誤，誤
    認上開各次撥接均係由乙○○或其許可之人所為，進而提供
    關此各次之撥接服務（包括收發簡訊在內）；庚○○即接續
    以此無線方式，盜用通訊號碼為「0000000000」之電信設備
    ，而詐得金額不詳之免費使用該電信設備之財產上不法利益
    （通信免繳納電話費用之財產上不法利益，因查詢日期已逾
    中華電信股份有限公司保留資料期間，致無法得庚○○免繳
    利益之金額，故認定係不詳金額之不法利益），使乙○○及
    中華電信股份有限公司受有損害。
    嗣庚○○於97年10月24日下午5 時許，在臺北縣瑞芳鎮某處
    ，將上開竊得之丙○○行動電話借予不知情之堂哥蘇貴飛使
    用，經警循線查得上情。
二、案經基隆市警察局第二分局及臺北縣政府警察局瑞芳分局報
    告臺灣基隆地方法院檢察署檢察官偵查後起訴。
    理  由
壹、程序事項：
    本件被告庚○○所犯者非為死刑、無期徒刑、最輕本刑為3
    年以上有期徒刑之罪或高等法院管轄第一審案件，其於準備
    程序進行中，先就被訴事實為有罪之陳述，經告知其簡式審
    判程序之旨，並聽取公訴人、被告之意見後，本院業已依刑
    事訴訟法第273 條之1 第1 項之規定，裁定由受命法官獨任
    以簡式審判程序進行本案之審理。
貳、實體事項：
一、上開事實，業據被告於本院審理時坦承在卷，且事實欄一(一)
    部分，並據證人即被害人丁○○及戊○○、證人即被告父親
    己○○於警詢時指證在卷，並有證人丁○○領回失竊零錢存
    錢桶之贓物認領保管單1 紙（見97年度偵字第5246號卷第18
    頁）、老日光銀樓翻造保證書影本1 紙（見同前偵卷第19頁
    ）、監視器翻拍畫面10張（見同前偵卷第20-24 頁）、車籍
    查詢- 基本資料詳細畫面1 張（見同前偵卷第26頁）、證人
    丁○○住處遭竊後現場破壞情形、砂輪器1 具及目前現狀等
    照片21張（見本院卷第128-148頁）存卷可稽；事實欄一(二)
    部分，並據證人甲○○於警詢時指證在卷，且有竊盜現場及
    採證等照片30張（見98年度偵字第119號卷第11-25頁）、臺
    北縣政府警察局97年11月25日北縣警鑑字第0970155616號鑑
    驗書1紙（見同前偵卷第8頁）附卷可憑；事實欄一(三)部分，
    並據證人即被害人丙○○、證人即使用丙○○失竊行動電話
    之被告堂哥蘇貴飛於警詢、偵訊時指證在卷，並有000000
    0000通聯調閱查詢單1份（見97年度偵字第5168號卷第18-2
    0頁）、監視器翻拍畫面18張（見同前偵卷第21-26頁）、現
    場抽屜破壞情形及竊盜工具紅色剪刀等照片（見本院卷第
    151- 153頁）存卷可查；事實欄一(四)部分，並據證人乙○○
    於警詢時指證在卷；事實欄一(五)部分，則有0000000000號行
    動電話通聯調閱查詢單1份在卷可憑（見同前偵卷第9-17頁
    ），據此，被告之自白即核與事實相符，可以採信。綜上，
    本案事證明確，被告之犯行均堪認定，應依法論科。
二、論罪科刑：
  (一)被告各次行為所犯罪名：
    1.按刑法第321 條第1 項第3 款之攜帶兇器竊盜罪，係以行
      為人攜帶兇器竊盜為其加重條件，此所謂兇器，其種類並
      無限制，凡客觀上足以對人之生命、身體、安全構成威脅
      ，具有危險性之兇器均屬之，且祇須行竊時攜帶此種具有
      危險性之兇器為已足，並不以攜帶之初有行兇之意圖為必
      要（最高法院79年台上字第5253號判例意旨參照）。查被
      告攜以毀損證人丁○○、戊○○住處廚房與客廳間白鐵門
      之砂輪器係鐵製品，且砂輪器圓盤鋒利（見本院卷第137
      頁照片），足以對人之生命、身體、安全構成威脅，自屬
      兇器無疑，且窗戶係指依社會通常觀念足認為防盜之設備
      ，自屬安全設備無疑，是核被告如事實欄一(一)所為，係犯
      刑法第321 條第1 項第2款 （指毀越以鋁網所圍成之牆垣
      、踰越窗戶之安全設備及以砂輪器毀損廚房與客廳間之白
      鐵門而踰越入客廳）、第3 款（指持竊盜現場之砂輪器為
      兇器）之攜帶兇器毀越門扇、牆垣及安全設備竊盜罪。
    2.次查臺北縣瑞芳鎮○○路48號係證人甲○○之住宅，業據
      證人甲○○於警詢時陳明在卷，是核被告如事實欄一(二)所
      為，係犯刑法第321 條第2 項、第1 項第1 款、第2 款之
      踰越安全設備於夜間侵入住宅竊盜未遂罪。且其行為僅止
      於未遂階段，爰依刑法第25條第2項減輕其刑。
    3.再查被告攜署立基隆醫院2 樓呼吸照護病房護理站所置放
      之紅色剪刀，竊取證人丙○○所持有及所有之財物，該紅
      色剪刀刀鋒尖銳（見本院卷第153 頁照片），足以對人之
      生命、身體、安全構成威脅，核亦屬兇器無疑，是核被告
      如事實欄一(三)所為係犯刑法第321 條第1 項第3 款之攜帶
      兇器竊盜罪。
    4.核被告如事實欄一(四)所為，則係犯刑法第320 條第1 項之
      普通竊盜罪。
    5.又按電信法第56條第1 項之罪，以意圖為自己或第三人不
      法之利益，使用有線、無線或其他電磁方式，盜接或盜用
      他人電信設備通信者為要件。本罪之處罰詐得免繳電信通
      信費用之不法利益規定，乃刑法詐欺得利罪之特別法，依
      特別法優於普通法之原則，自毋庸再論以刑法詐欺得利罪
      。又按本罪構成要件所稱以有線、無線或其他電磁方式，
      盜接或盜用他人電信設備通信者，並不限於以盜拷他人行
      動電話之序號、內碼等資料於自己之手機內，為盜用之唯
      一方式，其他諸如：利用他人住宅內之有線電話，盜打他
      人電話為通信行為；或在住宅外之電話接線箱內，盜接他
      人之有線電話線路，以自己之電話機盜打他人電話為通信
      行為；或意圖為自己不法之所有，竊取他人之行動電話手
      機，進而為盜打通信之行為；或僅以使用竊盜之意思，擅
      取他人之行動電話手機為盜打通信之行為等，不一而足，
      皆成立本罪（最高法院88年度台非字第43 號 判決、最高
      法院88年1 月19日88年度第1 次刑事庭會議決議參照）。
      故核被告如事實欄一(五)所為，係犯電信法第56條第1 項之
      以無線方式盜用他人電信設備通信罪。又數行為於同時同
      地或密切接近之時地實施，侵害同一之法益，各行為之獨
      立性極為薄弱，依一般社會健全觀念，在時間差距上，難
      以強行分開，在刑法評價上，以視為數個舉動之接續施行
      ，合為包括之一行為予以評價，較為合理，則屬接續犯，
      而為包括之一罪，最高法院86年台上字第3295號判例可資
      參照。被告所為數盜用他人電信設備通訊行為，係自97年
      10月24日上午7 時32分起至同日下午4 時51分止之密接時
      間所為，顯係基於單一之犯意故意接續所為之動作，又侵
      害同一被害人法益，為接續犯，屬包括上一罪。
  (二)檢察官原起訴認為被告如事實欄一(一)(三)所為均係犯刑法第32
    0 條第1 項普通竊盜罪，然嗣分別將被告如事實欄一(一)所犯
    更正為刑法第321 條第1 項第2 款、第3 款之加重竊盜罪、
    將被告如事實欄一(三)所犯更正為刑法第321 條第1 項第3 款
    之罪，此有臺灣基隆地方法院檢察署檢察官98年5 月5 日補
    充理由書（見本院卷第127 頁）及本院98年5 月12日準備及
    審判程序筆錄各1份可憑（見本院卷第160頁、164頁），本
    院於依法告知被告上開檢察官更正之起訴法條後，自得依法
    予以審理。
  (三)被告上開如事實欄一(二)所犯之刑法第321 條第2 項、第1 項
    第1 款、第2 款之踰越安全設備於夜間侵入住宅竊盜未遂罪
    ，與綽號「炳鴻」之成年男子間，有犯意聯絡及行為分擔，
    均為共同正犯。
  (四)被告前曾受如事實欄一所示有期徒刑之執行完畢，有臺灣高
    等法院被告前案紀錄表在卷可憑，其於有期徒刑執行完畢，
    5 年以內故意再犯本件有期徒刑以上之罪，為累犯，其所犯
    上開5 罪，均應依法加重其刑。
  (五)被告如事實欄一(二)所犯之刑法第321 條第2 項、第1 項第1
    款、第2 款之踰越安全設備於夜間侵入住宅竊盜未遂罪，同
    時有累犯加重及未遂減輕之刑之加重及減輕事由，爰依刑法
    第71條第1項規定，先加後減之。
  (六)被告上開所犯5 罪間，犯意各別，行為不同，應予分論併罰
    。
  (七)爰審酌被告前業因竊盜案件經判處有期徒刑3 年確定，且於
    入監執行後，猶不知悔改，復多次以侵入他人住宅方式竊盜
    ，不僅破壞他人財產權，且危及他人居住安全，所生危害非
    輕，足徵其未尚未記取教訓，並衡酌其年紀尚輕即不知戮力
    工作，妄想以竊盜方式快速獲取財物，觀念偏差，且犯後飾
    詞否認，迄本院審理時始坦承犯行等一切情狀，分別量處如
    主文所示之刑，並定其應執行之刑，以示懲儆。
據上論斷，應依刑事訴訟法第273 條之1 、第299 條第1 項，電
信法第56條第1 項，刑法第28條、第320 條第1 項、第321 條第
1 項第1 款、第2 款、第3 款、第2 項、第25條第2 項、第47條
第1 項、第51條第5 款，刑法施行法第1 條之1 ，判決如主文。
本案經檢察官辛○○到庭執行職務。
中  華    民    國    98    年    5     月    26    日
                  刑事第一庭法  官  劉桂金
以上正本證明與原本無異。
如不服本判決應於收受送達後10日內向本院提出上訴書狀，並應
敘述具體理由；其未敘述上訴理由者，應於上訴期間屆滿後20日
內向本院補提理由書 (均須按他造當事人之人數附繕本)「切勿
逕送上級法院」。
中  華    民    國    98    年    5     月    26    日
                            書記官  劉如純
電信法第56條
意圖為自己或第三人不法之利益，以有線、無線或其他電磁方式
，盜接或盜用他人電信設備通信者，處5 年以下有期徒刑，得併
科新台幣150 萬元以下罰金。
刑法第320條第1項
意圖為自己或第三人不法之所有，而竊取他人之動產者，為竊盜
罪，處5 年以下有期徒刑、拘役或5 百元以下罰金。
刑法第321條
犯竊盜罪而有左列情形之一者，處 6 月以上、 5 年以下有期徒
刑：
一、於夜間侵入住宅或有人居住之建築物、船艦或隱匿其內而犯
之者。
二、毀越門扇、牆垣或其他安全設備而犯之者。
三、攜帶兇器而犯之者。
四、結夥三人以上而犯之者。
五、乘火災、水災或其他災害之際而犯之者。
六、在車站或埠頭而犯之者。
前項之未遂犯罰之。


司法院資訊處製作；財團法人民間司法改革基金會備份。
